臺灣臺南地方法院民事裁定　九十三年度聲字第一四二○號
　　聲　請　人　安泰商業銀行股份有限公司台南分行
　　法定代理人　乙○○
　　代　理　人　甲○○
　　相　對　人　丙○○
右當事人間聲請返還提存物事件，本院裁定如左：
    主      文
本院九十一年度存字第四三四四號擔保提存事件聲請人所提存之擔保物台灣電力股份
有限公司九十年度第一期無擔保公司債面額新臺幣伍佰萬元壹張（票號九八九，附息
票第三至十期），准予返還。
聲請程序費用由相對人負擔。
    理      由
一、按訴訟終結後，供擔保人證明已定二十日以上之期間，催告受擔保利益人行使權
    利而未行使者，法院應依供擔保人之聲請，以裁定命返還其提存物或保證書，民
    事訴訟法第一百零四條第一項第三款前段定有明文。而此項規定於其他依法令供
    訴訟上之擔保者準用之，同法第一百零六條亦定有明文。又民事訴訟法第一百零
    四條第一項第三款所謂「訴訟終結」，應從廣義解釋，包括撤銷假扣押裁定及執
    行程序終結在內。
二、本件聲請意旨略以：聲請人與相對人間請求給付借款事件，聲請人前遵本院九十
    年度裁全字第二三三三號民事裁定為擔保假扣押，曾提供台灣電力股份有限公司
    八十八年度第三期公司債面額新台幣（下同）五百萬元為擔保，並以本院九十年
    度存字第一四六０號提存事件提存後，聲請本院以九十年度執全字第一三九四號
    假扣押執行相對人財產在案。嗣因前開公司債到期，為辦理付息還本手續，經聲
    請人聲請裁定獲准變換擔保物，改以本院九十一年度存字第四三四四號提存事件
    提存台灣電力股份有限公司九十年度第一期無擔保公司債票面額五百萬元（編號
    九八九，附息票第三至十期）代之。茲因聲請人與相對人間請求給付借款事件，
    業經本院九十一年度重訴字第二一八號判決相對人應給付聲請人七百三十九萬二
    千六百五十六元，及自民國九十年四月十六日起至清償日止，按年息百分之八點
    一計算之利息及違約金確定（確定日期：九十一年七月二十九日），且聲請人已
    聲請本院以九十三年度裁全聲字第八號撤銷對相對人之假扣押裁定確定，並具狀
    撤回對相對人財產之假扣押執行，聲請人復已定二十日以上期間催告受擔保利益
    人即相對人行使權利而未行使，聲請人提出假扣押裁定、提存書、變換提存物裁
    定、臺灣高雄地方法院民事執行處通知、本院民事執行處通知、本院九十一年度
    重訴字第二一八號民事判決暨確定證明書、撤回執行狀、撤銷假扣押裁定及確定
    證明書、限期行使權利裁定等件為證，請准裁定返還提存物等語。
三、經查：聲請人前揭主張之事實，業經調閱本院九十年度存字第一四六０號、九十
    一年度存字第四三四四號提存卷、九十年度裁全字第二三三三號假扣押卷（含九
    十年度執全字第一三九四號假扣押執行卷）、九十三年度裁全聲字第八號撤銷假
    扣押卷、九十一年度聲字第一０七一號變換提存物卷及九十三年度聲字第一０四
    ０號限期行使權利案卷核閱屬實，而聲請人亦已定二十日以上期間催告受擔保利
    益人即相對人行使權利而未行使，有本院民事庭查詢簡覆表及臺灣臺北地方法院
    九十三年十一月二十二日北院錦文人字第０九三０一０四六二０號函附卷可稽。
    從而，聲請人依民事訴訟法第一百零四條第一項第三款規定聲請返還本院九十一
    年度存字第四三四四號擔保提存事件聲請人所提存之擔保物台灣電力股份有限公
    司九十年度第一期無擔保公司債面額五百萬元一張（票號九八九，附息票第三至
    十期），核無不合，應予准許。
四、依民事訴訟法第九十五條、第七十八條，裁定如主文。
中　　　華　　　民　　　國　　九十三　　年　　 十二　　 月　　　二　　　日
                      　　　臺灣臺南地方法院民事第二庭
~B法　　　官　林佩儒
右為正本係照原本作成
如對本裁定抗告須於裁定送達後十日內向本院提出抗告狀，並應繳納抗告裁判費新台
幣一千元。
中　　　華　　　民　　　國　　九十三　　年　　 十二　　 月　　　二　　　日
~B法院書記官　黃富煜
